臺灣高雄地方法院民事裁定
111年度聲字第141號
聲  請  人  黃雅琪  


相  對  人  合迪股份有限公司

法定代理人  陳鳳龍  
上列當事人間聲請停止執行事件，本院裁定如下：
    主  文
聲請人以新臺幣壹拾捌萬貳仟柒佰伍拾肆元供擔保後，本院一一
一年度司執字第六九二六四號清償票款強制執行事件對聲請人所
為之強制執行程序，於本院一一一年度審訴字第九一○號債務人
異議之訴事件判決確定前應暫予停止。
    理  由
一、聲請意旨略以：相對人前執伊與第三人林雅君於民國110年9
    月12日所共同簽發支票面金額新臺幣（下同）1,188,000元
    之本票（下稱系爭本票）向臺灣士林地方法院（下稱士林地
    院）聲請裁定准予強制執行，經該院以111年度司票字第243
    1號裁定（下稱系爭裁定）准予對其中1,096,524元及自111
    年1月15日起至清償日止，按週年利率16%計算之利息，為強
    制執行，相對人執以為執行名義，向本院聲請對伊之財產強
    制執行，經本院以111年度司執字第69264號清償票款強制執
    行事件（下稱系爭執行事件）受理。惟系爭本票係偽造，系
    爭裁定所載本票債權對伊不存在，伊業據此提起債務人異議
    之訴，並聲明確認系爭裁定所載本票債權對伊不存在，爰依
    強制執行法第18條第2項、非訟事件法第195條第3項之規定
    ，聲請停止系爭執行事件對伊所為之執行程序等語。
二、按有回復原狀之聲請，或提起再審或異議之訴，或對於和解
    為繼續審判之請求，或提起宣告調解無效之訴、撤銷調解之
    訴，或對於許可強制執行之裁定提起抗告時，法院因必要情
    形或依聲請定相當並確實之擔保，得為停止強制執行之裁定
　　；發票人主張本票債權不存在而提起確認之訴不合於第一項
    之規定者，法院依發票人聲請，得許其提供相當並確實之擔
    保，停止強制執行，強制執行法第18條第2 項、非訟事件法
    第195條第3項分別定有明文。又法院依強制執行法第18條第
    2 項定擔保金額而准許停止強制執行之裁定者，該項擔保係
    備供債權人因停止執行所受損害之賠償，其數額應依標的物
    停止執行後，債權人未能即時受償或利用該標的物所受之損
    害額，或其因另供擔保強制執行所受之損害額定之，非以標
    的物之價值或其債權額為依據，最高法院86年度台抗字第44
    2號裁定意旨可供參酌。
三、經查：
  ㈠相對人前執系爭裁定以債務人即聲請人、林雅君應連帶給付
    新臺幣（下同）1,096,524元及自111年1月15日起至清償日
    止按週年利率16%計算之利息而聲請強制執行，由本院以系
    爭執行事件受理後，即囑託臺灣臺北地方法院（下稱臺北地
    院）執行聲請人之薪資債權，臺北地院則以111年度司執助
    字第9229號執行事件受理，並於發扣押命令後，再以111年8
    月1日北院忠111司執助辛字第9229號執行命令將聲請人對第
    三人國泰人壽保險股份有限公司之每月薪資債權全額3分之1
    部分，在1,096,524元及自111年1月15日起至清償日止按週
    年利率16%計算之利息暨程序費用2,000元、執行費8,788元
    之債權金額範圍內移轉於相對人等情，業經本院依職權調取
    上開執行事件卷宗核閱無誤。又聲請人業以系爭本票係經偽
    造為由，對相對人提起債務人異議之訴及確認系爭本票債權
    不存在之訴，並經本院以111年度審訴字第910號債務人異議
    之訴事件受理等節，亦經本院調取該卷宗核閱無誤，則依前
    開規定，聲請人聲請本院許其提供相當並確實之擔保，停止
    系爭執行事件之執行程序，應係有據。
  ㈡相對人聲請強制執行之債權額為1,096,524元及自111年1月15
    日起至清償日止按週年利率16%計算之利息暨程序費用2,000
    元、執行費8,788元，而聲請人因此遭扣押薪資債權，並核
    發移轉命令等節，經本院調取系爭執行事件卷宗核閱無誤，
    則系爭執行事件之執行程序如予以停止，將導致相對人不能
    即時由扣押薪資債權受償而可能受有損害。又參酌聲請人提
    起之債務人異議之訴，標的金額未逾150萬元，為不得上訴
    第三審之案件，另依其爭執之難易程度，並參考各級法院辦
    案期限實施要點第2 條規定，民事第一審、第二審案件辦案
    期限分別為1年4月、2年，共計3年4月，訴訟期間應可評估
    約3年4月，預估相對人因停止本件強制執行程序可能受損害
    額182,754元（計算式：0000000×5%×40/12 ＝182754），爰
    酌定本件擔保金額為182,754元。
四、依強制執行法第18條第2項、第195條第3項，裁定如主文。
中　　華　　民　　國　　111 　年　　8 　　月　　24　　日
                  民事第二庭  法  官  楊淑儀
為正本係照原本作成。
如對本裁定抗告須於裁定送達後10日內向本院提出抗告狀，並繳
納裁判費新臺幣1,000元。
中　　華　　民　　國　　111 　年　　8 　　月　　24　　日
                              書記官  詹立瑜